

Sami CHEBBI

ETUDIANT EN 5 EME ANNÉE CYCLE D'INGÉNIEUR EN INFORMATIQUE

Créatif, dynamique et enthousiaste pour les nouveaux projets. je rêve de percer dans le milieu de la Data Science pour vivre des expériences stimulantes à l'international et mettre mes idées et mes compétences au service des entreprises que je promeus.

sami.chebbi@esprit.tn

+216 54413674



Ben Arous, Tunisie



in linkedin.com/in/sami-chebbi

DIPLÔMES ET FORMATIONS

ETUDIANT EN CYCLE D'INGÉNIEUR INFORMATIQUE

Esprit

09/2018 - Present

Courses

Data Science

Devops Basics

Machine Learning

Deep Learning

Baccalauréat en mathématiques

Lycée Mourouj 1

2018

EXPÉRIENCE PROFESSIONNELLES

Stage en Science des données **MEDIANET**

07/2022 - 09/2022

Tasks

- Collecte de données (web scraping) et traitement.
- Elaboration d'un serveur BackEnd NodeJs.
- Développement d'un comparateur de prix intelligent de produits technologiques (Flutter 3.0).

Stage d'immersion en entreprise SAH Lilas

08/2021 - 09/2021

Achievements/Tasks

- Observer et se familiariser avec l'ERP QAD.
- Comprendre les méthodes de documentation.
- Rédiger les documentations.

FXPÉRIENCES ASSOCIATIVES

Club Radio Libertad Esprit (09/2021 - 09/2022) Fxécutif

Club Radio Libertad Esprit (09/2020 - 09/2021) Adjoint du Responsable Logistique

Espoir Esprit (09/2020 - 09/2021)

Vice-président

Interact Tunis Carthagène (01/2016 - 01/2018) Infographiste

COMPÉTENCES



EXPÉRIENCES ACADÉMIQUES

Projet 'IA & Cognition' (09/2022 - Present)

- Un système de recommandation basé sur la connaissance des problèmes de gestion de projet(Ontology learning approach).
- Text Pre-processing / Concept extraction / Structuring Knowledge in OWL format / Semantic Parsing.

Projet DevOps (09/2022 - Present)

- Créer une chaine d'intégration continue (Pipeline , Jenkins)
- Configuration DockerCompose et DockerFile pour créer conteneurs d'applications virtualisées sur un système d'exploitation. Construire un dépôt pour la livraison des artéfacts (Nexus)
- Tester les fonctionnalités implémentées dans un projet (JUnit).
- Contrôle de la qualité du code source avec SonarQube et la construction d'un tableau de bord de l'infrastructure et d'anticiper les incidents. (Prometheus et Grafana)

Projet Data Science (01/2022 - 06/2022)

- Le but de ce projet était de créer une plateforme web d'estimation de prix de voitures d'occasion, développée grâce au Framework Django, comportant les techniques suivantes:
- Scraping (BeautifulSoup, Selenium), Data preparation, Data visualization, Machine learning, Chatbot (Rasa), sentiment analysis.

Projet multiplateformes (01/2021 - 06/2021)

- Le but de ce projet était de créer une cross-platform, web desktop et mobile, de réservation pour les campings et randonnées comportantles techniques suivantes:
- Application desktop: JAVA, JAVAFX. / Site web: Symfony4(Php, HTML,CSS,Bootstrap). /Application mobile: Codename One.

LANGUES

Francais

Full Professional Proficiency

Professional Working Proficiency

Native or Bilingual Proficiency

Espagnol

Elementary Proficiency